---
title: "Trabajo con plantas extintas"
output: github_document
---

```{r setup, include=FALSE}
knitr::opts_chunk$set(echo = TRUE)
```

# Introducción

Se comienza a trabajar con los datos sobre plantas extintas en silvestria y plantas totalmente extintas segun la *IUCN*

## Trabajando con los datos

Comenzamos cargando los paquetes necesarios para trabajar.

```{r}
library(tidyverse)
```

Ahora voy a leer los datos con los que trabajare

```{r}
plants <- read_csv('https://raw.githubusercontent.com/rfordatascience/tidytuesday/master/data/2020/2020-08-18/plants.csv')
```

## Filtrando los datos para resolver el ejemplo 1

El código que voy a ejecutar ahora es para resolver el problema en el siguiente slide. Para poner en la base de datos, solo los datos de Chile.

```{r}
Chile <- plants %>% 
  dplyr::filter(country == "Chile") %>% 
  dplyr::select(binomial_name, country, red_list_category)

Chile
```

## Resumen de especie por pais

```{r}
Resumen <- plants %>% 
  dplyr::filter(continent == "South America") %>% 
  group_by(country) %>% 
  summarise(n_species = n())

Resumen
```

